【裁判字號】    98,易,533
【裁判日期】    990118
【裁判案由】    違反家庭暴力防治法
【裁判全文】
臺灣宜蘭地方法院刑事判決               98年度易字第533號
公  訴  人  臺灣宜蘭地方法院檢察署檢察官
被      告  乙○○
上列被告因違反家庭暴力防治法等案件，經檢察官提起公訴（98
年度偵字第4021、4176號），被告於準備程序中，就被訴事實為
有罪之陳述，經本院告以簡式審判之旨，並聽取當事人之意見後
，經本院合議庭裁定由受命法官獨任行簡式審判程序，爰不經通
常程序判決如下：
    主  文
乙○○犯違反保護令罪，累犯，處有期徒刑柒月。又犯違反保護
令罪，累犯，處有期徒刑柒月，應執行有期徒刑壹年。
    犯罪事實
一、乙○○前因違反家庭暴力防治法案件，經本院以96年度宜簡
    字第216號判處有期徒刑5月。復因違反家庭暴力防治法案件
    ，經本院以96年度宜簡字第375號、96年度易字第560號分別
    判處有期徒刑5月、6月確定，並定應執行有期徒刑10月確定
    ，並於98年1月22日縮刑期滿執行完畢出監。
二、乙○○係丙○○、甲○○之子，二人間具有家庭暴力防治法
    第3條第3款所定之家庭成員關係。又乙○○前曾因對其父丙○○、母甲○○實施不法侵害行為，於98年5月10日經本院
    依家庭暴力防治法第14條第1項第1、2、3、4款之規定核發
    有效期間為1年、內容為乙○○不得對丙○○、甲○○實施
    身體或精神上不法侵害之行為；不得對於丙○○、甲○○為
    騷擾之聯絡行為；應在98年5月25日以前遷出宜蘭縣礁溪鄉
    ○○路29之1號住所；自98年5月26日起應遠離前項場所至少
    100公尺之民事通常保護令。詎乙○○明知上開保護令生效
    後，竟基於違反該保護令之犯意，而為下列行為：(一)自98年
    8月1日起至同年9月13日止之期間，除未遷出宜蘭縣礁溪鄉
    ○○路29之1號住所，亦未遠離前開處所至少100公尺，並在
    宜蘭縣礁溪鄉○○路29之1號向丙○○、甲○○索取金錢未
    著，出言辱罵丙○○、甲○○，而對丙○○、甲○○為精神
    上之不法侵害及騷擾行為，而違反上開民事通常保護令之裁
    定內容。(二)於98年9月22日上午7時許，乙○○自認並未竊取
    丙○○金錢，而在上開處所，對丙○○大聲吵鬧要求丙○○
    對其撤回竊盜之告訴，而對丙○○為精神上之不法侵害及騷
    擾行為，而再次違反上開民事通常保護令之裁定內容。嗣經
    丙○○、甲○○報警處理，經警查獲而知上情。
三、案經宜蘭縣政府警察局礁溪分局報告臺灣宜蘭地方法院檢察
    署檢察官偵查起訴。
    理  由
一、上揭事實，業據被告乙○○於本院審理時坦言在卷，核與被
    害人丙○○、甲○○指訴被告違反保護令之情節大致相符，
    並有本院98年度家護字76號民事通常保護令附卷可稽，足信
    被告前述自白與事實相符，而可採信。是被告上開犯行明確
    ，應依法論科。
二、核被告就犯罪事實(一)之部分，係犯家庭暴力防治法第61條第
    1、2、3、4款之違反保護令罪；就(二)之部分，係犯家庭暴力
    防治法第61條第1、2款之違反保護令罪。被告違反上開民事
    通常保護令遷出以及遠離部分，係屬犯罪行為之繼續，而為
    實質上一罪。被告就犯罪事實(一)違反保護令罪之犯行，雖同
    時違反禁止對被害人為精神上不法之侵害、騷擾行為之保護
    令及遷出並遠離被害人住居所之保護令，惟因其係基於同一
    實施家庭暴力之犯意而為，且所違反者為同一保護令上所禁
    止之數款行為，所犯乃屬單純一罪，應僅論以一違反保護令
    罪。被告就犯罪事實(二)違反保護令之犯行，雖同時違反禁止
    對被害人為精神上不法之侵害、騷擾行為之保護令，惟係基
    於同一實施家庭暴力之犯意而為，僅論以一違反保護令罪。
    被告所犯上開二次違反保護令罪，犯意各別，行為互殊，應
    分論併罰。又被告有前述犯罪前科與執行情形，此有臺灣高
    等法院被告前案紀錄表可查，是被告於有期徒刑執行完畢5
    年內，再犯本件有期徒刑以上之2罪，均為累犯，均應依法
    加重其刑。爰審酌被告犯罪之動機、目的、手段、多次違反
    保護令並經法院判刑仍不知悔改、被告與被害人丙○○、甲○○係父子、母子關係、造成被害人身心之損害與犯罪後坦
    承犯行，犯後態度良好等一切情狀，分別量處如主文所示之
    刑，並定其應執行刑。
據上論斷，應依刑事訴訟法第273條之1第1項、第299條第1項前
段、家庭暴力防治法第61條第1、2、3、4款、刑法第11條前段、
第47條第1項、第51條第5款，判決如主文。
本案經檢察官陳嘉瑜到庭執行職務
中    華    民    國    99    年    1    月    18    日
                  刑事第四庭法  官  林楨森
以上正本證明與原本無異。
如不服本判決應於收受送達後十日內向本院提出上訴書狀，並應
敘述具體理由；其未敘述上述理由者，應於上訴期間屆滿後二十
日內向本院補提理由書(均須按他造當事人之人數附繕本)「切勿
逕送上級法院」。
                            書記官  吳文雄
中    華    民    國    99    年    1     月    18    日
附錄本案論罪科刑法條：
家庭暴力防治法第61條
違反法院依第14條第1項、第16條第3項所為之下列裁定者，為本
法所稱違反保護令罪，處3年以下有期徒刑、拘役或科或併科新
臺幣10萬元以下罰金：
一、禁止實施家庭暴力。
二、禁止騷擾、接觸、跟蹤、通話、通信或其他非必要之聯絡行
    為。
三、遷出住居所。
四、遠離住居所、工作場所、學校或其他特定場所。
五、完成加害人處遇計畫。

司法院資訊處製作；財團法人民間司法改革基金會備份。
